【裁判字號】    97,訴,1806
【裁判日期】    970930
【裁判案由】    返還消費借貸款
【裁判全文】
臺灣板橋地方法院民事判決              97年度訴字第1806號
原      告  華南商業銀行股份有限公司
法定代理人  甲○○
訴訟代理人  乙○○
被      告  台承機械有限公司
兼法定代理  丁○○
人
被      告  丙○○
上列當事人間請求返還消費借貸款事件，經本院於民國96年9 月
25日言 詞辯論終結，判決如下：
    主  文
被告應連帶給付原告新台幣貳佰萬元及如附表所示之利息與違約
金。
訴訟費用由被告連帶負擔。
本判決於原告以新台幣陸拾萬元或等值之中央政府建設公債九十
年度甲類第一期債票供擔保後，得假執行。
    事實及理由
一、本件原告起訴主張：
  (一)緣被告丁○○、丙○○於民國95年7 月12日出具保證書，連
    帶保證被告台承機械有限公司（下稱台承公司）對原告現在
    （包括過去所負現在尚未清償之債務）及將來於保證書第1
    條所負之債務範圍內以新台幣（下同）1200萬元整為限額（
    含本金及其利息、遲延利息、違約金、損害賠償及其他從屬
    主債務之負擔），保證願與主債人負連帶清償之責任。
  (二)被告台承公司於95年7 月12日邀同被告丁○○、丙○○為連
    帶保證人另出具授信契約書，與原告約定於授信總額度1000
    萬元整範圍內為授信往來，保證人與借款人負連帶清償之責
    任。
  (三)緣被告台承公司於96年8 月1 日向原告借款二筆，本金合計
    200 萬元，約定利率按原告之基準利率加碼年率0.3%（目前
    合計為年率4.904%）計息，嗣後原告基準利率調整時隨同調
    整，加碼幅度不變。自借款日起，於每月1 日按月付息，到
    期還清本金，並約定如有授信契約書授信共通條款第7 條、
    第8 條各條款之情事時，所有借款視為全部到期，此有相對
    人等簽立之授信動撥申請書兼借款憑證二紙及授信契約書乙
    份為憑。逾期在六個月以內者，按約定利率百分之10，逾期
    超過六個月部分，按約定利率百分之20計付違約金。
  (四)詎被告台承公司上開二筆借款本金已於97年8 月1 日到期，
    依約應將本金利息全數清償，原告屢經電話催討，並於97年
    8 月6 日對借款人與保證人寄發催告書，被告等仍未清償，
    尚積欠本金200萬元，及利息、違約金。
  (五)為此，依據消費借貸與連帶保證之法律關係，請求被告連帶
    給付200萬元，及如附表所示之利息與違約金。
二、被告則抗辯：對於原告主張之事實不爭執，但目前沒有錢可
    以清償，爰請求駁回原告之訴及其假執行之聲請。
三、經查原告主張之事實，已據提出保證書1 件、授信動撥申請
    書兼借款憑證2 件、授信契約書1 件為證，復為被告所不爭
    執，自堪信為真實。
四、從而，原告依據消費借貸與連帶保證之法律關係，連帶給付
    200 萬元及如附表所示之利息與違約金，為有理由，應予准
    許。又原告陳明願供擔保，請求告執行，核無不合，茲酌定
    相當之擔保金額，予以准許。
五、結論：本件原告之訴為有理由，依民事訴訟法第85第2 項、
    第390 條第2 項，判決如主文。
中    華    民    國    97    年    9     月    30    日
                  民事第三庭    法  官  何君豪
以上正本係照原本作成
如對本判決上訴，須於判決送達後20日內向本院提出上訴狀
中    華    民    國    97    年    9     月    30    日
                                書記官  黃琴茜


司法院資訊處製作；財團法人民間司法改革基金會備份。
